【裁判字號】    90,訴,432
【裁判日期】    900330
【裁判案由】    違反藥事法
【裁判全文】
臺灣臺中地方法院刑事判決                            九十年度訴字第四三二號
    公  訴  人  台灣台中地方法院檢察署檢察官
    被      告  甲○○
右列被告因違反藥事法案件，經檢察官提起公訴（八十九年度偵字第一四八八九號）
，本院判決如左：
    主      文
甲○○明知為禁藥而寄藏，處有期徒刑陸月，如易科罰金，以參佰元折算壹日。
    事      實
一、甲○○曾有違反麻醉藥品管理條例及妨害兵役等前科，尚未構成累犯，惟其不知
    警惕，復於民國（下同）八十九年九月九日凌晨二時三十分許，前往位於台中市
    ○○○○街一一六、一一八號地下室之「HIGH WAVE PUB」店內消費，適遇綽號
    「ANGEL」之真實姓名不詳之成年女子，旋與之寒暄，而明知「KETAMINE」係未
    經許可擅自輸入之禁藥，竟仍基於受託代為保管及藏匿之意思，而自綽號「
    ANGEL」處收受前開禁藥「KETAMINE」八顆（經送驗已因檢驗而用罄其中一顆，
    驗餘七顆），嗣為警實施搜索時當場查獲，而得悉上情。
二、案經台中市警察局少年警察隊報請台灣台中地方法院檢察署檢察官偵查起訴。
    理      由
一、訊據被告甲○○固坦承於前揭時、地為警查獲之事實，惟矢口否認上開犯行，辯
    稱：當天係綽號「ANGEL」之女子要上廁所而拿給我，我在廁所外等約十多分鐘
    後，未見她出來，後來警察就來了云云。經查，右揭事實，業據被告於警訊及偵
    查中坦承不諱，核與證人即當場查獲之警員賴進忠到庭所述情節大致相符，且該
    扣案之八顆藥丸，經送請行政院衛生署管制藥品管理局檢驗結果，其紅色蓋淡橘
    色身膠囊內檢出Ｋetamine成分，有該局檢驗成績書一紙附卷可稽，又查Ｋetami
    ne係具醫療用途之藥品，依藥事法規定，凡藥品均應向行政院衛生署辦理查驗登
    記核可後，方可輸入、製造、販賣、調劑及使用，前開內含Ｋetamine之檢體，
    既係未經許可擅自輸入者，即屬藥事法第二十二條第二款所稱之禁藥，有行政院
    衛生署管制藥品管理局九十年一月十一日管證字第九○八五六號函在卷可考。被
    告既自承受託保管該禁藥，復未能提出綽號「ANGEL」女子之真實姓名及住址，
    以供本院查證，則其所辯並無寄藏禁藥云云，自難採信。被告明知為禁藥而寄藏
    之罪證已臻明確，犯行洵堪認定。
二查Ｋetamine係具醫療用途之藥品，依藥事法規定，凡藥品均應向行政院衛生署
    辦理查驗登記核可後，方可輸入、製造、販賣、調劑及使用，被告所持有之前開
    內含Ｋetamine成分之藥丸八顆，既係未經許可擅自輸入者，即屬藥事法第二十
    二條第二款所稱之禁藥。被告基於受託代為保管及藏匿之意思，而自綽號「ANGE
    L」處收受前開禁藥「KETAMINE」八顆，係犯藥事法第八十三條第一項之寄藏禁
    藥罪。爰審酌被告有二次犯罪前科之品性（參卷附台灣台中地方法院檢察署刑案
    資料查註紀錄表及台灣高等法院被告全國前案紀錄表）、犯罪之動機、目的、手
    段、所生危害暨犯後態度等一切情狀，量處如主文所示之刑。又被告犯罪後刑法
    第四十一條關於得易科罰金之案件，由犯最重本刑三年以下有期徒刑以下之罪，
    修正為五年以下有期徒刑以下之罪，並已於九十年一月十二日生效實施，被告所
    犯本件之罪，而受六月以下有期徒刑之宣告，依法得易科罰金自屬對被告有利，
    依刑法第二條第一項前段自應適用修正後刑法第四十一條第一項前段之規定，對
    其所宣告之刑，諭知易科罰金之折算標準。
三、扣案之內含「Ｋetamine」成分之藥丸七顆（原扣案有八顆，惟其中一顆已因檢
    驗用罄），因並非違禁物，亦非被告所有，業據其陳明在卷，爰不予宣告沒收，
    附此敘明。
據上論斷，應依刑事訴訟法第二百九十九條第一項前段，藥事法第八十三條第一項，
刑法第十一條前段、第二條、第四十一條第一項前段，罰金罰鍰提高標準條例第二條
，判決如主文。
中      華      民      國    九十      年      三      月     三十     日
                                臺灣臺中地方法院刑事第七庭
                                        法  官  夏  一  
右正本證明與原本無異。
如不服本判決，應於判決送達後十日內向本院提出上訴狀，上訴於臺灣高等法院臺中
分院( 須附繕本 )。
                                          書記官
中      華      民      國    九十      年      三      月     三十     日
附錄論罪科刑之法條︰
藥事法第八十三條第一項：明知為偽藥或禁藥，而販賣、供應、調劑、運送、寄藏、
牙保、轉讓或意圖販賣而陳列者，處五年以下有期徒刑，得併科新台幣十萬元以下罰
金。


司法院資訊處製作；財團法人民間司法改革基金會備份。
